Inventaris van de archieven betreffende Naturalisatie en Nationaliteitsaangelegenheden, (1850) 1947-1989 (1995)
Nationaal Archief, Den Haag
Geschat wordt dat zo'n vijftien- tot twintigduizend mensen ten gevolge van hun houding in de Tweede Wereldoorlog hun Nederlanderschap hebben verloren. In 1953 is een wet tot stand gekomen die het voor ‘lichte gevallen' mogelijk maakte het Nederlanderschap terug te krijgen (Staatsblad 1953 nr. 363). De verzoeken om herstel van Nederlanderschap zijn opgenomen in de lettergroep WS (zie het ABP voor de bewerking van de naturalisatiedossiers 9/11/2010, hoofdstuk A2, Blok 4 WS-dossiers). De namen van diegenen die het Nederlanderschap terugkregen, werden gepubliceerd in de Staatscourant.
Inhoud VN-dossiers: De dossiers bevatten niet de beslissing inzake het verlies Nederlanderschap, maar correspondentie betreffende het verstrekken van inlichtingen aan diverse instanties en personen omtrent het feit of betrokkene al dan niet vrijwillig is getreden in Duitse krijgs- of Staatsdienst op grond waarvan het Nederlanderschap ingevolge artikel 7, 4e lid van de Wet op het Nederlanderschap verloren zou zijn.
De correspondentie is met verschillende autoriteiten zoals gemeenten (bijvoorbeeld ingeval aanvraag om Nederlands paspoort), het Commissariaat voor Oorlogsschade (ingeval van toekenning tot schadevergoeding) en met de betrokken natuurlijke persoon zelf (bijvoorbeeld in verband met aanvraag om naturalisatie).Opgemerkt moet worden dat het in lang niet alle gevallen ook daadwerkelijk personen betreft waarvan het Nederlanderschap verloren is.
Het proces van mensen die via naturalisatie hun Nederlandschap terugkregen zit in het blok wegneming staatloosheid.
Elk VN-dossier heeft een uniek nummer. Dit nummer is opgebouwd uit een jaartal, daarna een nul, gevolgd door een slash en een uniek zaaknummer (bv. 151/1251). Dit unieke zaaknummer is gebruikt tot en met 152/100. Vanaf 1952 is men overgegaan naar een andere dossierordening en wel 520/101 e.v.
Lettergroep NTV (= Nationaliteitsvraagstukken)
De dossiers bevatten de correspondentie inzake het onderzoek naar de (Nederlandse) nationaliteit van diverse personen.Elk NTV-dossier heeft een uniek nummer. Dit nummer is opgebouwd uit een jaartal, daarna een nul, gevolgd door een slash en een uniek zaaknummer (bv. 650/001)
Lettergroep NT / NTR (afkorting onbekend)
De NT-dossiers bevatten de behandeling van de (individuele) verzoeken tot bekoming van verlof om in burgerlijke staatsdienst te treden van een vreemde mogendheid en de verzoeken tot bekoming van verlof om in vreemde krijgsdienst te treden. Daarnaast bevat het dossiers inzake de behandeling van verzoeken om verkrijging van het Nederlanderschap. De procedure voor het bekomen van verlof vond tot 1959 plaats waarbij ieder verzoek met een individueel Koninklijk Besluit (KB) werd afgesloten, met in dit KB de nadere aanduiding voor welk onderdeel van de staatsdienst en/of functie waarvoor het verlof gold. Vanaf 1959 werden de verzoeken tot bekoming van verlof om in burgerlijke staatsdienst te treden van een vreemde mogendheid afgehandeld middels een collectief KB, zonder nadere aanduiding in dit KB voor welk onderdeel van de staatsdienst en/of functie waarvoor het verlof gold. De zgn. collectieve KB's zijn opgenomen in de NTR lettergroep. De verzoeken tot bekoming van verlof om in vreemde krijgsdienst te treden bleven middels individuele KB's afgehandeld.
Elk NT-dossier heeft een uniek nummer. Dit nummer is opgebouwd uit een jaartal, daarna een nul, gevolgd door een slash en een uniek zaaknummer (bv. 650/001)
Elk NTR-dossier heeft een uniek nummer. Dit nummer is opgebouwd uit een jaartal, daarna een nul, gevolgd door een slash en een uniek zaaknummer (bv. 630/018)
De verwerving van het archief
Het archief is in 2014 door Ministerie van Justitie overgebracht naar het Nationaal Archief, krachtens artikel 12 van de Archiefwet 1995
Inhoud en structuur van het archief
Inhoud
De archiefbescheiden bestaan voornamelijk uit onderstaande opgesomde series:
NA (Naturalisatiedossiers)
NAW (Naturalisatiewet)(t/m 1984) en NAR-dossiers (naturalisatierapport)
Lettergroep WS (Wegneming Staatloosheid)
Lettergroep VN (Verlies Nederlanderschap)
Lettergroep NTV (Nationaliteitsvraagstukken)
Lettergroep NT/NTR (afkorting onbekend)
Hoge Commissariaat Djakarta/Consulaire Afdeling/Optieverklaring of Verwerpingverklaring
Depot 89 (Lijsten van Hoge Commissariaat Djakarta)
Kennisgevingen WNI (Wet op het Nederlanderschap en het Ingezetenschap) + Rijkswet 1963, S. 467
Kennisgevingen Besluit 1950 (Besluit 29 dec. 1950)
TOS (Toescheidingsovereenkomst Suriname)
TOI (Toescheidingsovereenkomst Indonesië)
Molukkers (kaartsysteem met betrekking tot Molukkers in Nederland)
Verlies Nederlanderschap i.v.m. WOII.
Selectie en vernietiging
Bij aanvang bestond het archief uit ca. 672 meter. Na bewerking hiervan is in totaal 580 meter archief voor bewaring overgebleven. In deze inventaris gaat het om ca. 175 meter archief dat overgebracht wordt aan het Nationaal Archief. Vanwege de raadpleegbaarheid van de overige 405 meter archief dat bewerkt is, zijn nadere afspraken gemaakt tussen de zorgdrager en het Nationaal Archief. Dat houdt in dat deze stukken in een later stadium worden overgebracht. De volgende selectielijst is gebruikt:
Selectielijst voor de neerslag van de handelingen van de Minister van Justitie en de onder hem ressorterende actoren op het beleidsterrein Nationaliteiten over de periode vanaf 1945 (17 maart 2003/nr. C/S/03/705), Stcrt. 6 mei 2003, nr. 86.
In bovenstaande selectielijst werd een aanvullend selectiecriterium (mede van toepassing op de selectielijst voor de archiefbescheiden op het beleidsterrein Toelating van Vreemdeling) toegevoegd. Selectiecriterium 7: Handelingen die betrekking hebben de toelating van vreemdelingen en daarmee van belang zijn voor de start van het Nederlandse burgerschap, de ontwikkeling van dit burgerschap en de identiteit van vreemdelingen en hun nakomelingen in relatie tot de Nederlandse samenleving. Toelichting: Deze handelingen vormen voor bewijszoekende immigranten en hun nakomelingen een onmisbare bron betreffende de aankomst in Nederland. Bijvoorbeeld in het geval dat vreemdelingen zich blijvend gevestigd hebben. Gezien het bovenstaande komen zowel de individuele naturalisatiedossiers als de collectieve NAW/ NAR-dossiers voor blijvende bewaring in aanmerking.
Aanvullingen
Voor dit archief worden geen aanvullingen verwacht
Ordening van het archief
Het eindresultaat van deze bewerking is een archiefinventaris. De verwijzing naar het oorspronkelijke dossiernummer vormt de koppeling tussen de archiefinventaris, de nadere toegang en uiteindelijk het fysieke bestand. De archiefinventaris is dus gevormd door de database. Deze is samengesteld uit gegevens afkomstig uit het Nationaliteitenregister en toegevoegde gegevens, afkomstig uit de dossiers zelf. Deze gegevens maakten dus vóór overbrenging deel uit van het Nationaliteitenregister van de IND.
Aanwijzingen voor de gebruiker
Openbaarheidsbeperkingen
Deels openbaar, deels beperkt openbaar (B).
Materiële beperkingen
Het archief kent geen beperkingen voor het raadplegen van stukken als gevolg van slechte materiële staat
Andere toegang
In de nadere toegang zijn alleen de individuele dossiers opgenomen (NA, NTV, NT, VN en WS dossiers). De NAW/NAR dossiers zijn via de archiefinventaris toegankelijk, en alleen in de database vermeld als ze zijn gekoppeld aan NA dossiers (maar dit geldt lang niet voor alle NAW/NAR nummers). In deze nadere toegang zijn de volgende velden gedefinieerd:
Id: Uniek nummer (is gegenereerd door de database)
Dossiernummer: (Betreft het oorspronkelijk dossiernummer.)
Notatie bij NA dossiers: jaar(2)kwartaal(1)/volgnummer(4). Bijvoorbeeld: NA851/1343.
Notatie bij NTV dossiers: jaar(2)gevolgd door een 0/volgnummer(3). Bijvoorbeeld: NTV830/246
Notatie bij NT dossiers: jaar(2)gevolgd door een 0/volgnummers(3). Bijvoorbeeld NT560/003
Notatie bij VN dossiers: jaar(2)gevolgd door een 0/volgnummers(4). Bijvoorbeeld VN520/1814
Notatie bij WS dossiers: enkelvoudige numerieke aanduiding. Bijvoorbeeld: WS8999
Voornamen: Als het veld voornamen niet is ingevuld en de voornaam was uit het dossier te halen, is deze alsnog aangevuld
Achternamen: Bij afwijking is deze aangepast
Oorspronkelijke voornamen: bestaande gegevens zijn overgenomen
Oorspronkelijke achternamen: bestaande gegevens zijn overgenomen
Aliasnamen: bestaande gegevens zijn overgenomen
Geboortedatum: is gecontroleerd op juistheid. Bij afwijking is deze aangepast. Notatie: YYYY-MM-DD
Oorspronkelijke nationaliteit (land van herkomst): Oorspronkelijke nationaliteit: De landaanduiding is gebruikt (bv. Haïti, niet Haitiaan). Eventuele aanvullingen die tijdens de bewerking zijn opgevallen zijn opgenomen (bv. Bij iemand uit Hong Kong met Britse nationaliteit kan zijn vermeld ‘Engeland (Hong Kong)’. Informatie is overgenomen vanaf officiële documenten in dossier (bijvoorbeeld: staat van inlichtingen). Indien geen nationaliteit is vastgesteld in dossier is er niets overgenomen in de kolom. Maar het kan ook voorkomen dat hier staatloos is ingevuld.
NAW/NAR-nummer: Betreft een verwijzing naar het NAW- of NAR-nummer. Via dit nummer kan de het NAW- of NAR-dossier worden teruggevonden in de archiefinventaris. Het NAW- of NAR-dossier zelf bevat de informatie over de datum van het KB. Indien er, om wat voor reden dan ook, geen naturalisatie heeft plaatsgevonden, is er geen verwijzing naar het NAW- of NAR dossier en is dus geen nummer ingevuld. Het kan ook voorkomen dat er een vraagteken staat vermeld. Hier zou wel een nummer toegekend moeten zijn, doch deze is niet te achterhalen in het dossier.
Deze nadere toegang bevat de volgende series:
NA (Naturalisatiedossiers), 1975-1989
NTV (Nationaliteitsvraagstukken), 1964-1993.
Inventarisnummers 1 t/m 8547 bevatten bovenstaande dossiers m.b.t. de NA en NTV dossiers.
Bovenstaande dossiers worden vooralsnog niet overgebracht naar het Nationaal Archief, vanwege de frequente opvraag en beschikbaarheid voor de bedrijfsvoering van de zorgdrager van de betreffende dossiers.
NT (Nationaliteitsvraagstukken), 1952-1993
VN (Verlies Nederlanderschap), 1951-1983
WS (Wegneming Staatsloosheid), 1953-1962.
Tijdens de bewerking heeft Doc-Direkt (voormalige CAS) aanvankelijk ook al dan niet meegenaturaliseerde kinderen opgenomen in de database. Na overleg met de IND is daarmee gestopt. Personen, die minderjarig waren ten tijde van de naturalisatie van de ouders, zullen dus op naam van hun ouder(s) een dossier moeten aanvragen. De beoordeling of een kind al dan niet is mee genaturaliseerd is vóór 1 april 2003 soms moeilijk te maken (pas vanaf die datum worden de kinderen expliciet vermeld op het Koninklijk Besluit).
Aanvraaginstructie
Openbare archiefstukken kunnen online worden aangevraagd en gereserveerd. U kunt dit ook via de terminals in de studiezaal van het Nationaal Archief doen. Om te kunnen reserveren dient u de volgende stappen te volgen:
U maakt een profiel aan op www.gahetna.nl, en logt vervolgens in
Via de archiefinventaris (alleen de beschrijvingen met rode nummers) selecteert u het gewenste archiefstuk door op de knop 'Reserveren' te klikken
In het volgende scherm geeft u aan op welke dag u het archiefstuk wilt inzien
Indien u zich bevindt in de studiezaal en een tafelnummer heeft ontvangen kunt u dit nummer vermelden. Als u geen tafelnummer heeft kunt u tafelnummer 777 laten staan
Vervolgens bevestigt u uw reservering door deze te versturen.
Verwant materiaal
Bewaarplaats van originelen
Nationaal Archief
Beschikbaarheid van kopieën
Inventarisnummers van dit archief zijn niet in kopievorm beschikbaar
Afgescheiden archiefmateriaal
Niet van toepassing.
Verwante archieven
Niet van toepassing.
Bijlagen
Geen bijlagen
Beschrijving van de series en archiefbestanddelen
- Het uitvoeren van wet- en regelgeving met betrekking tot de nationaliteit van personen, 1
  - Nederlanderschap en Nederlands onderdaanschap in het algemeen, 1.1
    - Klapper met gegevens over de personen die genaturaliseerd zijn, 1850-1989; 8548-8770; kaartsysteem
      Nota bene: Klapper bevat veelal de volgende gegevens: achternaam, voornamen, geboorteplaats, geboortedatum, woonplaats, genaturaliseerd bij ministeriële beschikking, wet of KB en een verwijzing naar het NA en/of NAW/NAR dossiernummer. De klapper is afkomstig uit het door de IND bijgehouden Nationaliteitenregister.
      De bijbehorende dossiers (NA en NTV) blijven tot nadere berichtgeving in het depot van Doc-Direkt in Winschoten. Het gaat om de volgende dossiers:
      Inventarisnummers 1 t/m 74: Naturalisatiedossiers welke buiten de verfilming zijn gebleven, 1938-1974
      Inventarisnummers 75 t/m 8415: Naturalisatiedossiers, 1975-1989
      Inventarisnummers 8416 t/m 8547: Persoonsgebonden dossiers van de Hoofdafdeling Privaatrecht, afdeling Nationaliteitsaangelegenheden, 1964-1993.
      - A - Abo, 8548
      - Abr - Af, 8549
      - Ag - Aki, 8550
      - Akk - Al, 8551
      - Ali - Amag, 8552
      - Amah - Anc, 8553
      - And - Apc, 8554
      - Apd - Arug, 8555
      - Arum - At, 8556
      - Au - Az, 8557
      - B - Baid, 8558
      - Baie - Bal, 8559
      - Bam - Bartf, 8560
      - Barth - Becha, 8561
      - Beche - Balam, 8562
      - Belan - Benr, 8563
      - Bens - Bernar, 8564
      - Bernas - Bhat, 8565
      - Bhav - Binc, 8566
      - Bind - Blok, 8567
      - Blom - Bogh, 8568
      - Bogi - Borm, 8569
      - Born - Bouq, 8570
      - Bour - Brau, 8571
      - Brav - Brof, 8572
      - Brog - Bs, 8573
      - Bu - Busc, 8574
      - Busd - Cama, 8575
      - Camb - Casti, 8576
      - Casto - Cham, 8577
      - Chan - Chant, 8578
      - Chao - Cheng, 8579
      - Chent - Chin, 8580
      - Chin A - Chra, 8581
      - Chre - Clos, 8582
      - Clot - Corda, 8583
      - Corde - Crum, 8584
      - Crun - Daho, 8585
      - Dahr - Dasl, 8586
      - Dasm - Delfi, 8587
      - Delfo - Deuss, 8588
      - Deust - Dima, 8589
      - Dimd - Djoj, 8590
      - Djon - Domr, 8591
      - Doms - Dries, 8592
      - Driesc - Dut, 8593
      - Duu - Ega, 8594
      - Egb - El Yo, 8595
      - El Z - Engeln, 8596
      - Engels - Est, 8597
      - Esv - Farel, 8598
      - Fares - Fera, 8599
      - Ferb - Fische, 8600
      - Fischi - Fortes, 8601
      - Fortez - Fres, 8602
      - Fret - Gabric, 8603
      - Gabrie - Garcia, 8604
      - Garcia A - Galir, 8605
      - Gelis - Gharbh, 8606
      - Gharbi - Gis, 8607
      - Git - Gok, 8608
      - Gol - Goos, 8609
      - Goot - Grau, 8610
      - Grav - Grote, 8611
      - Groth - Gur, 8612
      - Gus - Hafe, 8613
      - Haff - Haml, 8614
      - Hamm - Harj, 8615
      - Hark - Hau, 8616
      - Haua - Heim, 8617
      - Heima - Henri, 8618
      - Henric - Hete, 8619
      - Heth - Hint, 8620
      - Hinz - Hoeb, 8621
      - Hoec - Holti, 8622
      - Holtz - Hossai, 8623
      - Hossam - Huhn, 8624
      - Huho - Huyg, 8625
      - Huyn - Inoh, 8626
      - Inos - Jacobs, 8627
      - Jacobsb - Janc, 8628
      - Jane - Jarn, 8629
      - Jaro - Jil, 8630
      - Jim - Jong, 8631
      - Jonge - Juz, 8632
      - K - Kalk, 8633
      - Kall - Kano, 8634
      - Kans - Karo, 8635
      - Karp - Kasank, 8636
      - Kasanm - Kauf, 8637
      - Kauh - Kerke, 8638
      - Kerkh - Khan, 8639
      - Khan A - Kins, 8640
      - Kint - Klesp, 8641
      - Kless - Koch, 8642
      - Kocha - Komme, 8643
      - Kommu - Kortr, 8644
      - Korts - Krant, 8645
      - Kranz - Kron, 8646
      - Kroo - Kumi, 8647
      - Kumm - Kw, 8648
      - Ky - Lakha, 8649
      - Lakhd - Lam, 8650
      - Lan - Latuhe, 8651
      - Latuhi - Lav, 8652
      - Law - Led, 8653
      - Lee - Leim, 8654
      - Lein - Les, 8655
      - Let - Lh, 8656
      - Li - Liek, 8657
      - Liem - Lima, 8658
      - Lima A - Lit, 8659
      - Liu - Lok, 8660
      - Lol - Louh, 8661
      - Loui - Lun, 8662
      - Luo - Mack, 8663
      - Macl - Mahmo, 8664
      - Mahmu - Mallm, 8665
      - Mallo - Mang, 8666
      - Manh - Marc, 8667
      - Mard - Martinek, 8668
      - Martinez - Matak, 8669
      - Matal - Maym, 8670
      - Mayn - Melle, 8671
      - Melli - Mesh, 8672
      - Mesi - Miac, 8673
      - Miah - Misl, 8674
      - Mism - Mohama, 8675
      - Mohame - Molla, 8676
      - Molle - Morel, 8677
      - Moren - Muhar, 8678
      - Muhas - Music, 8679
      - Musil - Nako, 8680
      - Nakr - Nav, 8681
      - Naw - New, 8682
      - Ney - Nguyen, 8683
      - Nguyen A - Nje, 8684
      - Nji - Noya, 8685
      - Noyan - Oei, 8686
      - Oek - Olmb, 8687
      - Olme - Oria, 8688
      - Orie - Overt, 8689
      - Overv - Palm, 8690
      - Palma - Pare, 8691
      - Parf - Pattii, 8692
      - Pattik - Pavl, 8693
      - Pavo - Penth, 8694
      - Penti - Peto, 8695
      - Petr - Pieterso, 8696
      - Pietersz - Plek, 8697
      - Plem - Poni, 8698
      - Ponj - Prem, 8699
      - Pren - Quam, 8700
      - Quan - Rahae, 8701
      - Rahaj - Ramchan, 8702
      - Ramchar - Ramon, 8703
      - Ramoo - Ras, 8704
      - Rat - Reind, 8705
      - Reine - Rex, 8706
      - Rexe - Rinn, 8707
      - Rins - Rodrigues, 8708
      - Rodrigues A - Romn, 8709
      - Romo - Rosl, 8710
      - Rosm - Ruma, 8711
      - Rumb - Sadam, 8712
      - Sadan - Saime, 8713
      - Saimi - Samad, 8714
      - Samah - Sandv, 8715
      - Sandw - Sapt, 8716
      - Sapu - Sastra, 8717
      - Sastro - Schalke, 8718
      - Schalks - Schleid, 8719
      - Schleif - Schoem, 8720
      - Schoen - Schuile, 8721
      - Schuili - Sebi, 8722
      - Sebo - Seri, 8723
      - Serk - Shahe, 8724
      - Shahh - Sidd, 8725
      - Side - Silva C, 8726
      - Silva D - Singh, 8727
      - Singo - Slag, 8728
      - Slah - Sni, 8729
      - Sno - Soekho, 8730
      - Soekhr - Sohie, 8731
      - Sohil - Sorel, 8732
      - Soren - Spiel, 8733
      - Spier - Steend, 8734
      - Steene - Stoffeln, 8735
      - Stoffels - Su, 8736
      - Sua - Sutan, 8737
      - Sutar - Sz, 8738
      - Taal - Tamin, 8739
      - Tamir - Tane, 8740
      - Tang - Tate, 8741
      - Tati - Teng, 8742
      - Tenh - Theim, 8743
      - Thein - Tiem, 8744
      - Tien - Tje, 8745
      - Tjh - Todo, 8746
      - Todt - Tos, 8747
      - Tot - Trum, 8748
      - Trun - Tular, 8749
      - Tulas - Ult, 8750
      - Ulu - Valla, 8751
      - Valle - Vek, 8752
      - Vel - Vermee, 8753
      - Vermeg - Vism, 8754
      - Visn - Vorr, 8755
      - Vors - Wab, 8756
      - Wac - Wam, 8757
      - Wan - Wattil, 8758
      - Wattim - Weiss, 8759
      - Weissb - Wett, 8760
      - Wetz - Willemm, 8761
      - Wijka - Yeun, 8762
      - Willems - Wiroka, 8763
      - Wirokr - Wolteri, 8764
      - Wolters - Wongsoid, 8765
      - Wongsoik - Wijk, 8766
      - Yeung - Yz, 8767
      - Za - Zem, 8768
      - Zen - Zur, 8769
      - Zus - Zy, 8770
    - Stukken betreffende het totstandkomen van de wetgevingsprocedures rond de naturalisatie, 1950-1989; 8771-9270; 500 pakken
      Nota bene: Lettergroep NAW en NAR.
      De NAW (tot 1985) en de NAR-dossiers bevatten alle documenten rond de wetgevingsprocedure cq. de procedure rond de totstandkoming van een Koninklijk Besluit
      - 500/041; 530/033 - 530/041; 540/004 - 540/047; 550/001 - 550/046, 8771
      - 550/048 - 550/058; 560/001 - 560/071, 8772
      - 570/005 - 570/054, 8773
      - 570/056 - 570/081, 8774
      - 580/001 - 580/039, 8775
      - 590/002 - 590/016, 8776
      - 590/017 - 590/038, 8777
      - 590/040 - 590/059, 8778
      - 590/060 - 590/063; 600/001 - 600/020, 8779
      - 600/021 - 600/053; 610/001 - 610/027, 8780
      - 610/028 - 610/058; 620/004 - 620/040, 8781
      - 620/044 - 620/085, 8782
      - 620/086 - 620/114; 630/001 - 630/063, 8783
      - 630/067 - 630/087; 640/009 - 640/056; 650/041 - 650/065, 8784
      - 650/073 - 650/115, 8785
      - 660/003 - 660/092; 670/002 - 670/043, 8786
      - 670/045 - 670/095, 8787
      - 670/101; 680/003 - 680/060, 8788
      - 680/063 - 680/103, 8789
      - 690/001 - 690/017, 8790
      - 690/018 - 690/031, 8791
      - 690/032 - 690/046, 8792
      - 690/047 - 690/060, 8793
      - 690/061 - 690/073, 8794
      - 690/074 - 690/087, 8795
      - 700/001 - 700/012, 8796
      - 700/013 - 700/020, 8797
      - 700/021 - 700/027, 8798
      - 700/028 - 700/040, 8799
      - 700/041 - 700/052, 8800
      - 700/053 - 700/059, 8801
      - 700/060 - 700/066, 8802
      - 700/067 - 700/074, 8803
      - 700/075 - 700/081, 8804
      - 700/082 - 700/088, 8805
      - 700/089 - 700/092; 710/001 - 710/003, 8806
      - 710/004 - 710/010, 8807
      - 710/011 - 710/018, 8808
      - 710/019 - 710/026, 8809
      - 710/027 - 710/034, 8810
      - 710/035 - 710/043, 8811
      - 710/044 - 710/051, 8812
      - 710/052 - 710/060, 8813
      - 710/061 - 710/067, 8814
      - 710/068 - 710/075, 8815
      - 710/076 - 710/084, 8816
      - 710/085 - 710/093, 8817
      - 720/001 - 720/007, 8818
      - 720/008 - 720/015, 8819
      - 720/016 - 720/022, 8820
      - 720/023 - 720/030, 8821
      - 720/031 - 720/038, 8822
      - 720/039 - 720/045, 8823
      - 720/046 - 720/052, 8824
      - 720/053 - 720/058, 8825
      - 720/059 - 720/066, 8826
      - 720/067 - 720/074, 8827
      - 720/076 - 720/083, 8828
      - 720/084 - 720/090, 8829
      - 720/091 - 720/094; 730/001 - 730/004, 8830
      - 730/005 - 730/011, 8831
      - 730/012 - 730/018, 8832
      - 730/019 - 730/024, 8833
      - 730/025 - 730/031, 8834
      - 730/032 - 730/039, 8835
      - 730/040 - 730/047, 8836
      - 730/048 - 730/054, 8837
      - 730/055 - 730/061, 8838
      - 730/062 - 730/068, 8839
      - 730/069 - 730/075, 8840
      - 730/076 - 730/083, 8841
      - 730/084 - 730/090, 8842
      - 730/091 - 730/098, 8843
      - 730/099 - 730/106, 8844
      - 730/107 - 730/108; 740/001 - 740/005, 8845
      - 740/006 - 740/013, 8846
      - 740/014 - 740/020, 8847
      - 740/021 - 740/027, 8848
      - 740/028 - 740/034, 8849
      - 740/035 - 740/041, 8850
      - 740/042 - 740/047, 8851
      - 740/048 - 740/054, 8852
      - 740/055 - 740/060, 8853
      - 740/061 - 740/067, 8854
      - 740/068 - 740/074, 8855
      - 740/075 - 740/081, 8856
      - 740/082 - 740/087, 8857
      - 740/088 - 740/094, 8858
      - 740/096 - 740/101, 8859
      - 740/102 - 740/108, 8860
      - 740/109 - 740/114, 8861
      - 740/115 - 740/120, 8862
      - 750/001 - 750/007, 8863
      - 750/008 - 750/014, 8864
      - 750/015 - 750/020, 8865
      - 750/021 - 750/027, 8866
      - 750/028 - 750/035, 8867
      - 750/036 - 750/042, 8868
      - 750/043 - 750/049, 8869
      - 750/050 - 750/056, 8870
      - 750/057 - 750/062, 8871
      - 750/063 - 750/069, 8872
      - 750/070 - 750/075, 8873
      - 750/076 - 750/082, 8874
      - 750/083 - 750/089, 8875
      - 750/090 - 750/095, 8876
      - 750/096 - 750/101, 8877
      - 750/102 - 750/107, 8878
      - 750/108 - 750/112, 8879
      - 750/113 - 750/119, 8880
      - 750/120 - 750/125, 8881
      - 760/001 - 760/007, 8882
      - 760/008 - 760/015, 8883
      - 760/016 - 760/023, 8884
      - 760/024 - 760/030, 8885
      - 760/031 - 760/038, 8886
      - 760/039 - 760/045, 8887
      - 760/046 - 760/052, 8888
      - 760/053 - 760/060, 8889
      - 760/061 - 760/068, 8890
      - 760/069 - 760/076, 8891
      - 760/077 - 760/083, 8892
      - 760/084 - 760/090, 8893
      - 760/091 - 760/097, 8894
      - 760/098 - 760/105, 8895
      - 760/106 - 760/113, 8896
      - 760/114 - 760/120, 8897
      - 760/121 - 760/128, 8898
      - 760/129 - 760/135, 8899
      - 770/001 - 770/008, 8900
      - 770/009 - 770/015, 8901
      - 770/016 - 770/024, 8902
      - 770/025 - 770/030, 8903
      - 770/031 - 770/037, 8904
      - 770/038 - 770/043, 8905
      - 770/044 - 770/049, 8906
      - 770/050 - 770/056, 8907
      - 770/057 - 770/064, 8908
      - 770/065 - 770/071, 8909
      - 770/072 - 770/075; 780/001 - 780/002, 8910